【裁判字號】    97,訴,2194
【裁判日期】    970813
【裁判案由】    槍砲彈藥刀械管制
【裁判全文】
臺灣板橋地方法院刑事判決              97年度訴字第2194號
公  訴  人  臺灣板橋地方法院檢察署檢察官
被      告  甲○○
選任辯護人  蕭銘毅  律師
上列被告因違反槍砲彈藥刀械管制條例案件，經檢察官提起公訴
（九十七年度偵字第一○一五四號），本院判決如下：
    主  文
甲○○未經許可，寄藏可發射子彈具有殺傷力之改造槍枝，累犯
，處有期徒刑年貳月，併科罰金新臺幣陸萬元，罰金如易服勞
役，以新臺幣壹仟元折算壹日。扣案之改造槍枝（槍枝管制編號
0000000000號，含彈匣壹個）壹枝及口徑９ｍｍ之制
式子彈顆均沒收。
    事  實
一、甲○○因傷害案件，經本院以八十九年度少易字第七號判決
    判處有期徒刑一年十月。又因搶奪案件，經臺灣高等法院以
    八十九年度上訴字第六三四號判決判處有期徒刑一年六月確
    定，上開二案定應執行刑為有期徒刑三年二月，於民國九十
    二年四月二十九日假釋交付保護管束，於九十三年七月二十
    八日保護管束期滿，未經撤銷，所餘刑期視已執行完畢（構
    成累犯）。明知未經主管機關許可，不得持有、寄藏具殺傷
    力之槍枝，於九十六年十月間某日，在位於臺北縣三重市○
    路○街一三八號一樓住處內，受真實姓名年籍不詳綽號「阿
    峰」之成年男子委託，代為保管具有殺傷力之改造手槍一枝
    （槍枝管制編號0000000000號）及口徑９ｍｍ之
    制式子彈五顆，藏放於上開住處內，嗣於九十七年三月十九
    日七時十五分許，為警持搜索票於上址查獲，扣得前開改造
    槍枝一枝及制式子彈五顆。
二、案經臺北縣政府警察局中和分局報請臺灣板橋地方法院檢察
    署檢察官偵查起訴。
    理  由
一、訊據被告甲○○對於寄藏上開具殺傷力之改造手槍、制式子
    彈等情坦承不諱，扣案之改造槍枝、子彈送內政部警政署刑
    事警察局鑑定：改造手槍（槍枝管制編號00000000
    00號，含彈匣一個），係改造手槍，仿半自動手槍製造之
    槍枝，換裝土造金屬槍管及土造金屬滑套而成，擊發功能正
    常，可供擊發適用子彈，認具殺傷力；制式子彈五顆，均係
    口徑９ｍｍ制式子彈，四顆彈底均具撞擊痕跡，採樣一顆試
    射，可擊發，認具殺傷力；另一顆，經試射，可擊發，認具
    殺傷，有卷附之該局九十七年四月八日刑鑑字第○九七○○
    四一九○七號槍彈鑑定書可稽。被告自白核與事實相符，其
    犯行洵堪認定。
二、被告甲○○寄藏上開具有殺傷力之改造槍枝、制式子彈，核
    其所為，係犯槍砲彈藥刀械管制條例第八條第四項之未經許
    可寄藏改造槍枝罪、同條例第十二條第四項未經許可寄藏具
    殺傷力子彈罪。槍砲彈藥刀械管制條例係將「持有」與「寄
    藏」為分別之處罰規定，則單純之「持有」，固不包括「寄
    藏」，但「寄藏」之受人委託代為保管，其保管之本身所為
    之「持有」，既係「寄藏」之當然結果，法律上自宜僅就「
    寄藏」行為為包括之評價，不應另就「持有」予以論罪（最
    高法院七十四年台上字第三四○○號判例可資參照）。被告
    同時、同地犯未經許可寄藏改造槍枝及未經許可寄藏子彈罪
    二罪，係一行為觸犯數罪名之想像競合犯，應依刑法第五十
    五條之規定，從一重之未經許可寄藏改造槍枝罪處斷。被告
    有事實欄所述之犯罪科刑紀錄，有臺灣高等法院被告前案紀
    錄表可參，其受有期徒刑執行完畢五年內再犯本件有期徒刑
    以上之罪，為累犯，依刑法第四十七條第一項規定加重其刑
    。爰審酌被告素行、明知槍枝屬高度危險之物品，其所寄藏
    槍枝可於瞬間造成人生命、身體之傷害，影響所及，非僅危
    及他人之生命安全，並對社會治安之維護造成損害，惡性非
    輕，惟考量其犯後已知坦承犯行，態度良好，未有證據足認
    被告持上揭槍枝犯案等一切情狀，量處如主文所示之刑，並
    就罰金部分依刑法第四十二條第三項諭知易服勞役之折算標
    準，以資懲儆。末查，扣案改造槍枝一枝（槍枝管制編號：
    0000000000號，含彈匣一個），及口徑９ｍｍ制
    式子彈三顆，均為違禁物，不問屬於犯人與否，均應依刑法
    第三十八條第一項第一款規定宣告沒收。至於已經試射完畢
    之二顆制式子彈，於鑑識過程中已失違禁物之性質，無庸宣
    告沒收。
據上論斷，應依刑事訴訟法第二百九十九條第一項前段，槍砲彈
藥刀械管制條例第八條第四項、第十二條第四項，刑法第十一條
前段、第五十五條、第四十七條第一項、第四十二條第三項、第
三十八條第一項第一款，判決如主文。
本案經檢察官顏妃琇到庭執行職務。
中    華    民    國    97    年    8     月    13    日
                  刑事第八庭  審判長法  官  潘翠雪
                                    法  官  王士珮
                                    法  官  絲鈺雲
上列正本證明與原本無異。
如不服本判決，應於判決送達後十日內敘明上訴理由，向本院提
出上訴狀（應附繕本），上訴於臺灣高等法院。
                                    書記官  周玉茹
中    華    民    國    97    年    8     月    13    日
附錄本案論罪科刑法條全文：
槍砲彈藥刀械管制條例第八條
未經許可，製造、販賣或運輸鋼筆槍、瓦斯槍、麻醉槍、獵槍、
空氣槍或第四條第一項第一款所定其他可發射金屬或子彈具有殺
傷力之各式槍砲者，處無期徒刑或五年以上有期徒刑，併科新臺
幣一千萬元以下罰金。
未經許可，轉讓、出租或出借前項所列槍枝者，處五年以上有期
徒刑，併科新臺幣一千萬元以下罰金。
意圖供自己或他人犯罪之用，而犯前二項之罪者，處無期徒刑或
七年以上有期徒刑，併科新臺幣一千萬元以下罰金。
未經許可，持有、寄藏或意圖販賣而陳列第一項所列槍枝者，處
三年以上十年以下有期徒刑，併科新臺幣七百萬元以下罰金。
第一項至第三項之未遂犯罰之。
槍砲彈藥刀械管制條例第十二條
未經許可，製造、販賣或運輸子彈者，處一年以上七年以下有期
徒刑，併科新台幣五百萬元以下罰金。
未經許可，轉讓、出租或出借子彈者，處六月以上五年以下有期
徒刑，併科新台幣三百萬元以下罰金。
意圖供自己或他人犯罪之用，而犯前二項之罪者，處三年以上十
年以下有期徒刑，併科新台幣七百萬元以下罰金。
未經許可，持有、寄藏或意圖販賣而陳列子彈者，處五年以下有
期徒刑，併科新台幣三百萬元以下罰金。
第一項至第三項之未遂犯罰之。


司法院資訊處製作；財團法人民間司法改革基金會備份。
